臺灣高雄地方法院民事判決　九十三年婚字第八九號
　　原　　　告　乙○○○
　　被　　　告　甲○○
右當事人間請求離婚事件，本院於民國九十三年二月三日辯論終結，判決如左：
    主    文
准原告與被告離婚。
訴訟費用由被告負擔。
    事    實
甲、原告方面：
一、聲明：求為判決如主文所示。
二、陳述：
（一）兩造結婚多年，惟因被告婚後外遇而別居多年，期間被告並未負起家庭責任，
      家中所需開銷及子女撫育均賴原告一人擔起，縱原告渴望被告每月給付新台幣
      （下同）四千元以供家用，被告皆未置理，時而以拳腳相向，原告經年遭受被
      告侮辱、打罵等情，子女自小均親身目睹。嗣於九十二年十月二十七日上午十
      時許，原告再度要求被告應給付每月四千元生活費，竟遭致被告不滿，再度出
      手毆打原告，致原告受有手部、背部等傷害，被告並以三字經、髒話辱罵聲請
      人，且恐嚇不放過原告，要原告好看，原告旋即向鈞院聲請核發保護令獲准。
      被告長期辱罵、傷害原告，致原告受有身體上及精神上之傷害，且原告所受精
      神、身體侵害之嚴重情形，實已逾越夫妻通常所能忍受之程度，從而原告自得
      依民法第一千零五十二條第一項第三款之規定，請求離婚。
（二）又兩造已別居多年，各有生活住所，互相見面之時，充其量僅係原告向被告要
      求給付四千元生活費之際，早已互無感情，如此有名無實之婚姻，僅係徒增兩
      造痛苦，已構成難以維持婚姻之重大是由，爰依民法第一千零五十二條第二項
      規定，訴請離婚。
三、證據：提出戶籍謄本兩份、本院九十二年度家護字第一三四九號民事通常保護令
    影本一份，並請求傳訊證人詹淑真。
乙、被告方面：
一、聲明：求為判決駁回原告之訴。
二、陳述：原告所主張者，全非事實，兩造同住時，雖有吵架，但被告並未毆打原告
    ，且原告於十餘年前開始當乩童，遂以宗教信仰關係不宜同居為由，拒不履行同
    居義務並遷居他處，在此分居期間，被告亦有拿生活費給原告。
丙、本院依職權調閱本院九十二年度家護字第一三四九號民事聲請卷宗。
    理  由
一、按夫妻之一方受他方不堪同居之虐待者，得向法院請求離婚，民法第一千零五十
    二條第一項第三款定有明文；又所謂不堪同居之虐待，係指以身體上或精神上不
    可忍受之痛苦，致不堪繼續同居者而言（最高法院三十四年度上字第三九六八號
    判例意旨參照），且是否有不堪同居之虐待，除斟酌其行為有無損害他方人格尊
    嚴及就夫妻雙方共同生活全盤情況為觀察外，尚可從夫妻之一方對待他方是否處
    於誠摯基礎而觀察，此誠摯基礎若已動搖，則不能以毆打次數不多之故，及謂非
    不堪同居之虐待。並且，「不堪同居之虐待應就具體事件衡量夫妻之一方受他方
    虐待所受傷害之嚴重性，斟酌當事人之教育程度、社會地位及其他情事，是否已
    危及婚姻關係之維繫以為斷。若受他方虐待已逾夫妻通常所能忍受之程度而有侵
    害人格尊嚴與人身安全者，即不得謂非受不堪同居之虐待，此有大法官會議釋字
    第三七二號解釋在案。
二、查兩造為夫妻關係，有原告所提出之戶籍謄本為證，而原告主張自婚後即經常遭
    被告不定時之暴力毆打傷害、辱罵一情，則據其提出本院民事通常保護令影本一
    份為證，並經證人即兩造之女詹淑真於本院審理時到庭證稱：「兩造已十幾年未
    同住，因為我父親在外有女人，我母親向我父親要生活費而起口角，他們一星期
    有三、五次因口角而吵架，我父親會經常打我媽媽，他們因為這樣才分居，我父
    親有時會帶朋友去我媽媽店裡白吃白喝，造成我媽媽負擔，我哥也曾看到我爸爸
    帶女人回家」等語。另兩造之女詹淑慧予前述保護令聲請案件中，亦曾到庭證稱
    ：「兩造幾乎都是為了母親向父親要四千元起爭執，很少其他原因，都是母親要
    父親付四千元，父親賴皮不給，母親就會生氣，會一直念，父親也會生氣，亂丟
    東西，罵三字經」等語，此業據本院調取上開卷宗核閱屬實，被告空言否認，委
    不足採。
三、依上開事實顯示，被告平日確有毆打、辱罵原告之行為，足證其對原告個人人格
    尊嚴已無相當之尊重，本院認被告所為，已逾越一般夫妻間爭執所可容忍之肢體
    侵犯程度，並已屬動搖夫妻間誠摯相待基礎而危及婚姻關係維繫之行為，該行為
    應可認達不堪同居虐待之程度。從而，原告以受他方不堪同居之虐待為由，訴請
    離婚，即有理由，應予准許。至原告本於難以維持婚姻重大事由訴請離婚部分，
    因上開事由即可為准予離婚之判決，故此部分本院不再審酌，併予敘明。
四、結論：原告之訴，為有理由，並依民事訴訟法第七十八條，判決如主文。
中　　　華　　　民　　　國　　九十三　　年　　　二　　　月　　十七　　　日
                                    臺灣高雄地方法院家事法庭
~B法　　　官　吳宏榮
右為正本，係照原本作成。
如不服本判決，應於送達後二十日內，向本院提出上訴狀。
中　　　華　　　民　　　國　　九十三　　年　　　二　　　月　　十七　　　日
~B法院書記官　林孝聰
